【裁判字號】    90,訴,239
【裁判日期】    900430
【裁判案由】    毒品危害防制條例
【裁判全文】
臺灣板橋地方法院刑事判決                            九十年度訴字第二三九號
    公  訴  人  臺灣板橋地方法院檢察署檢察官
    被      告  乙○○
    指定辯護人  甲○
右列被告因毒品危害防制條例案件，經檢察官提起公訴（八十九年度偵字第二０一三
七號），甲○判決如左：
    主  文
乙○○非法販賣化學合成麻醉藥品，處有期徒刑伍年貳月。
扣案之安非他命拾包（淨重肆公克）、電子秤壹個均沒收。
    事  實
一、乙○○明知安非他命業經行政院衛生署，於民國七十九年十月九日以衛署藥字第
    九０四一四二號公告，將之列入麻醉藥品管理條例第二條第四款之化學合成類麻
    醉藥品管理，禁止非法販賣、吸用及持有，詎竟基於意圖販賣安非他命營利之犯
    意，先於八十六年四月間，向真實姓名年籍不詳綽號「志明」之成年男子，以新
    臺幣（下同）六千元之價格，販入安非他命五公克，再以電子秤等工具分裝為小
    包裝後，準備以每小包八百元至三千元不等之代價售出牟利。嗣於八十六年四月
    十五日，真實姓名年籍不詳綽號「黑豬」之男子，打電話向乙○○購買安非他命
    ，雙方約定交易時間、地點後，乙○○依約於八十六年四月十六日凌晨二時許，
    攜帶安非他命至台北縣新莊市○○路○段一一五號前等候，尚未完成交易之際，
    為警當場查獲，並扣得乙○○供販賣所用之安非他命十包（淨重四公克）、電子
    秤一個及含安非他命殘渣之塑膠袋六個等物。
二、案經台北縣警察局新莊分局報請台灣板橋地方法院檢察署檢察官偵查起訴。
    理  由
一、訊據被告乙○○矢口否認有販賣安非他命之情，並辯稱：綽號「黑豬」之人打電
    話給我，問我身上有無「東西」，要我請他，他說的東西就是安非他命，我身上
    剛好有安非他命，因此我到現場等黑豬，扣案之安非他命係我自己要吸食的，塑
    膠袋六個是其吸食後剩下的空袋，至於電子秤則係放在一個米色紙袋裡，於八十
    六年四月十五日由綽號「志明」者寄放在其住處，伊不知是電子秤云云。惟查：
    （一）右揭犯罪事實，業據被告乙○○迭於警訊中供承：「警方於八十六年四月
    十六日二時許，在新莊市○○路○段一一五號前查獲，並從我身上查獲電子秤乙
    台、安非他命十小包淨重四公克、摻有殘渣塑膠袋六個」「我要將安非他命賣給
    一名綽號黑豬之男子，價格由每小包八百元至三千元新台幣不等」「每次均是他
    （指黑豬）用呼叫器和我聯絡，我不知他的年籍資料」，其經警訊問安非他命如
    何取得、電子秤作何用途時，復供稱：「安非他命係向一名綽號志明之男子購得
    ，以新台幣六千元向其購買五公克安非他命，然後我再分裝成一小包轉售給不特
    定人士，其年籍不詳」「電子秤是用來分裝安非他命時秤重量用的」，其後被告
    於偵查中經檢察官質以安非他命何來時，亦供承「向綽號志明買，一包約五公克
    ，五、六千元」，再質以販賣給「黑豬」之價錢如何時，亦供承「昨天他打電話
    給我說要買安非他命，要我出來，價錢當天再談，我帶一包去準備賣給他還沒賣
    成就被抓了」，被告先後於警偵訊就其安非他命以多少價錢取得，向何人取得，
    如何以電子秤分裝，在現場等侯乃依約要販賣安非他命給綽號「黑豬」等情，均
    供述綦詳，且互核亦大致相符（除黑豬係以呼叫器或電話聯絡不符外）。（二）
    再者被告為警查獲時，自其身上扣得安非他命十小包（淨重四公克）、電子秤乙
    台、含安非他命殘渣之塑膠袋六個等物，上開扣案之結晶粉末經鑑定結果確屬安
    非他命無訛，此亦有贓證物品清單、台北縣警察局新莊分局查獲煙毒鑑定證明書
    各一件附卷可稽。上開扣案物品中有「電子秤乙台」及「安非他命淨重四公克」
    ，因被告供承其亦有吸食安非他命之惡習，則扣除被告自己吸食後剩餘四公克，
    與其所供向綽號「志明」購買安非他命一包約「五公克」，再以「電子秤」分裝
    成小包轉售之情復相符，足證被告於警偵訊所供向綽號「志明」之人以六千元購
    得約五公克安非他命後，再以電子秤分裝成小包轉售等語，應係真實。（三）又
    被告將購得之安非他命分裝成十小包，欲以「每小包八百元至三千元新台幣不等
    」之價錢轉售予綽號「黑豬」及不特定人，則其所得至少有八千元至三萬元之間
    ，與其所販入之價錢顯有相當大之利得，堪認被告有牟利之意圖。被告於甲○審
    理中翻異前供，辯稱：綽號「黑豬」之人打電話給伊，問伊身上有無安非他命，
    要伊請客，因此才到現場等黑豬，並非要販賣安非他命，扣案之安非他命係伊自
    己吸食所用，電子秤則係綽號「志明」者於八十六年四月十五日寄放伊住處，以
    米色紙袋裝著，伊不知是電子秤云云。惟電子秤既係綽號「志明」者寄放被告住
    處，為何電子秤是由被告隨身攜帶，其所稱寄放住處云云顯違常情，且被告又無
    法提供綽號「志明」者之姓名年籍等資料供甲○調查，其所辯顯非可採。本件事
    證明確，被告犯行洵堪認定。
二、核被告乙○○所為，係犯修正前麻醉藥品管理條例第十三條之一第二項第一款之
    非法販賣化學合成麻醉藥品罪。被告雖尚未與綽號「黑豬」完成買賣安非他命之
    行為，但其向綽號「志明」販入安非他命時，即有轉售牟利之意圖，仍應成立販
    賣既遂罪。其持有安非他命之低度行為應為販賣之高度行為所吸收，不另論罪。
    又被告行為後，肅清煙毒條例業經修正為毒品危害防制條例，並於八十七年五月
    二十公布施行，於同年月二十二日生效，有關安非他命為該條例所規定之第二級
    毒品，販賣安非他命之罪責，由原先「處五年以上有期徒刑，得併科五萬元以下
    罰金」，提高為「處無期徒刑或七年以上有期徒刑，得併科新台幣七百萬元以下
    罰金」，經比較新舊法結果，以裁判前之法律即麻醉藥品管理條例對被告有利，
    依刑法第二條但書規定，適用修正前麻醉藥品管理條例。爰審酌被告之品性、犯
    罪之動機、目的、手段、非法販賣安非他命對社會造成之危害重大暨犯罪後猶飾
    詞圖辯未見悔意等一切情狀，量處如主文所示之刑。
三、扣案之安非他命十包（淨重四公克），係違禁物，電子秤乙台，係被告所有供犯
    罪所用之物，依法宣告沒收。至含安非他命殘渣之塑膠袋六個，被告供稱係其吸
    食安非他命後剩下之物，因被告確有吸食安非他命之惡習，應堪採信，袋內之安
    非他命殘渣亦係被告供吸食所用，與本件犯罪無關，爰不予宣告沒收，應由移案
    機關另行處理。
據上論斷，應依刑事訴訟法第二百九十九條第一項前段，修正前麻醉藥品管理條例第
十三條之一第二項第一款、刑法第十一條前段、第三十八條第一項第一款、第二款，
判決如主文。
本案經檢察官毛有增到庭執行職務
中    華    民    國      九十        年      四      月     三十     日
                                      臺灣板橋地方法院刑事第一庭
                                          法  官  毛崑山
右正本證明與原本無異。
如不服本判決，應於判決送達後十日內，向甲○提出上訴狀。
                                          書記官  章宏萱
中    華    民    國      九十        年      四      月     三十     日
附錄本案所犯法條全文
麻醉藥品管制條例 (舊 88.06.02 以前)第十三條之一
違反前條之規定，其屬於第二條第一款至第三款之麻醉藥品者，應分別依
法處罰。
一  非法輸入、製造、運輸、販賣者，處五年以上有期徒刑，得併科五萬
    元以下罰金。
二  意圖販賣而非法持有者，處三年以上十年以下有期徒刑，得併科三萬
    元以下罰金。
三  意圖營利而非法為人施行者，處五年以下有期徒刑，得併科二萬元以
    下罰金。
四  非法施打、吸用者，處三年以下有期徒刑、拘役或一萬元以下罰金。
五  非法持有者，處二年以下有期徒刑、拘役或五千元以下罰金。
前項第一款之未遂犯罰之。
犯第二項第四款之罪有癮者，應由審判機關先行指定相當處所勒戒。經勒
戒斷癮後再犯者，加重本刑至三分之二。


司法院資訊處製作；財團法人民間司法改革基金會備份。
